【裁判字號】    89,訴,1466
【裁判日期】    900305
【裁判案由】    毒品危害防制條例
【裁判全文】
臺灣桃園地方法院刑事判決                        八十九年度訴字第一四六六號
    公  訴  人  臺灣桃園地方法院檢察署檢察官
    被      告  甲○○
右列被告因毒品危害防制條例案件，經檢察官提起公訴（八十九年度偵緝字第五一二
號），本院判決如左：
    主  文
甲○○共同轉讓第貳級毒品，處有期徒刑陸月，如易科罰金，以參佰元折算壹日。
    事  實
一、甲○○明知安非他命係毒品危害防制條例第二條第一項第二款所定之第二級毒品
    ，禁止非法持有、施用、轉讓、販賣，竟與乙○○（由檢察官另案起訴，並本院
    八十九年度訴字第一五三八號判處有期徒刑拾月）共同基於轉讓安非他命之犯意
    ，於八十八年十月間某日，在丙○○（吸食部分由檢察官另案辦理）位於桃園縣
    龜山鄉○○村○○街二五四號住處，非法無償轉讓第二級毒品安非他命予丙○○
    一次。嗣於八十九年一月二十四日十七時三十分許，甲○○與丙○○在前址為警
    查獲其等吸食安非他命之情事，並根據丙○○之陳述以甲○○涉嫌與乙○○共同
    販賣安非他命及海洛因移送臺灣桃園地方法院檢察署檢察官偵辦，嗣檢察官於同
    年七月二十六日偵訊中得知上述轉讓安非他命情事。
二、案經臺灣桃園地方法院檢察署檢察官自動檢舉偵查起訴。
    理  由
一、訊之被告甲○○矢口否認有右開事實，辯以；其並無無償提供予丙○○施用，而
    係由其與丙○○、甲○○三人合資購買均分為三份後，各人用各人的，沒有請來
    請去云云。
二、本院查：
（一）被告於台灣桃園地方法院檢察署八十九年度偵緝字第五一二號八十九年七月二
      十六日訊問時供稱：「與『照』（乙○○）同吸過『安』（安非他命）、『海
      』（海洛因），都是昌哥提供的，從八十八年過年前約八十八年十月左右至八
      十九年元月，都是拿去『豎』（丙○○）家吸，（昌哥）給毒地在林口一帶，
      『豎』一人住，在他家吸較方便，前揭期間到『豎』家，也會同時給一點『安
      』給『豎』吸（『豎』不吸『海』），前後約五、六次，我與『照』一起給『
      豎』的，﹕：，純因認識到他家吸，無償給的，絕無販賣」。證人乙○○於同
      日偵訊時亦供稱：「只有與『銘』要吸『安』在『豎』處給他一點吸，﹕﹕，
      不用付錢，有時我與『銘』合買『豎』送吸，時間在八十八年十月、十一月左
      右，至八十八年十一月前後送各一、二次」等語。另證人丙○○亦於前開案件
      同年九月六日訊問時供稱：「見過（『銘』）一、二次，八十九年一月二十四
      日一次，八十九年一月二十四日至八十八年十月間見過一、二次，都是乙○○
      帶來認識，來聊天或一起吸安，﹕﹕，沒有，都是『照』、『銘』帶來給我一
      起吸，但拿『安』出來都是『照』，對我而言，我與『照』熟，是吸『照』的
      毒品，至於『照』所拿出之『安』是否『照』與『銘』共有我不清楚。」。是
      被告與證人乙○○、丙○○三人就「被告與證人乙○○曾在證人丙○○住處，
      無償提供其二人共有之安非他命給證人丙○○吸食」事實之供述均相一致。
（二）至於被告與證人乙○○無償提供安非他命予證人丙○○吸食之次數，被告雖自
      白為「五、六次」，而證人乙○○則供稱：「一、二次」，惟依證人丙○○所
      稱「其於八十八年十月至八十九年一月二十四日間見過被告甲○○一、二次」
      ，而被告係於八十九年一月二十四日至證人丙○○家中而一同被查獲，該次見
      面證人乙○○並未在場（依證人乙○○所稱其於同年月二十日即因進入台北監
      獄執行）。參酌前述三人之陳述，被告與證人乙○○一同至證人丙○○住處無
      償提供安非他命予證人丙○○吸食之次數應僅有八十八年十月間之一次而已、
      被告偵訊中雖自白有五、六次，惟與證人乙○○、丙○○所述不符，尚不可採
      。
（三）被告及證人乙○○於本院審理時雖改稱：安非他命係三人合資購買，各自吸食
      自己那一份云，云應係事後卸責或迴護之詞，均不足採。
（四）本件事證明確，被告前述犯行可以認定。
二、核被告所為，係犯毒品危害防制條例第八條第二項之非法轉讓第二級毒品罪。其
    轉讓第二級毒品前之非法持有行為為低度行為，為非法轉讓之高度行為所吸收，
    不另論罪。又被告與證人乙○○間就上開犯罪，有犯意聯絡，行為分擔，為共同
    正犯。爰審酌被告犯罪之動機、目的、行為段，所生危害等一切情狀，量處如主
    文所示之刑，以資懲儆。又被告所犯之罪係最重本刑為有期徒刑五年之罪，依修
    正前之刑法第四十一條規定，被告雖經判處有期徒刑六月，並不得諭知易科罰金
    之折算標準，惟於被告行為後，刑法第四十一條業經立法院於九十年一月四月修
    正，將得易科罰金之適用範圍擴大為最重本刑五年以下有期徒刑之罪，並於九十
    年一月十日經總統公布，於同年月十二日生效，是依刑法第二條第一項比較新舊
    法之結果，認修正後之新法較有利於被告，故依修正後之刑法第四十一條第一項
    前段諭知被告易科罰金之折算標準，併此敘明。
三、公訴意旨另謂：被告與證人乙○○另有共同轉讓安非他命四、五次予證人丙○○
    使用，認被告係犯連續非法轉讓第二級毒品罪嫌。惟經審酌被告及證人乙○○、
    丙○○之陳述，被告應僅有轉讓安非他命一次予證人丙○○吸食等情，已如前述
    。是前開公訴部分，應屬犯罪不能證明，惟此部分與前述論罪科刑部分有連續犯
    裁判上一罪之關係，爰不另為無罪之諭知。
四、據上論斷，應依刑事訴訟法第二百九十九條第一項前段、毒品危害防制條例第八
    條第二項、刑法第十一條、第二條第一項前段、第二十八條、第四十一條第一項
    前段、罰金罰鍰提高標準條例第二條，判決如主文。
本案經檢察官吳廣莉到庭執行職務。
中      華      民      國    九十      年      三      月      五      日
                                      臺灣桃園地方法院刑事第六庭
                                          法  官  潘進順
右正本證明與原本無異。
如不服本判決，應於判決送達後十日內向本院提出上訴狀( 應附繕本 )，上訴於臺灣
高等法院。
                                          書記官  林聖哲
中      華      民      國    九十      年      三      月      八      日
附論罪科刑依據之法條：
毒品危害防制條例第八條第二項
轉讓第二級毒品者，處六月以上五年以下有期徒刑，得併科新臺幣七十萬元以下罰金
。


司法院資訊處製作；財團法人民間司法改革基金會備份。
